# 母公司剥离资产包给子公司的处理

提问人：骑着上帝流浪 时间：2023-06-09 12:57:13
母公司A（上市主体）持有子公司B65%的股权， 2023 年 4 月转让部分股权，转让后剩余股权为51%。 5 月份，母公司将一项可独立核算的业务，作为一个资产包，整体出让给子公司B。假设上年该项资产包实现利润 500 万，本年1-5月实现 200 万。
请教陈老师：
1 、出让资产包的行为，是否可以按照同一控制下企业合并处理，追溯调整子公司B的报表，母公司个别报表在披露时，是否也应该按照这种方式，追溯调整上年同期报表？
2 、如果都追溯调整期初，那期初资产包实现的 500 万利润，按照少数股东持股比例49%的部分，是不是就归到少数股东权益了，同样本期的利润也有一部分是转给少数股东了。站在整个合并报表层面，因为这项业务最后归母净利润还减少了，这是不是不符合商业逻辑呢，还是要把归属于少数股东这部分，再冲减投资收益呢？

回答人：chenyiwei
1 、对子公司B而言属于同一控制下业务合并。如果该子公司有其他子公司，需编制合并报表的，则在合并报表中需追溯重述该项业务合并的影响。但母公司合并报表不会因此发生变化。
2 、在母公司合并报表中， 1 ～ 4 月期间该业务的损益仍100%归属于母公司股东。